【裁判字號】    99,易,1777
【裁判日期】    990831
【裁判案由】    竊盜
【裁判全文】
臺灣高雄地方法院刑事判決              99年度易字第1777號
公  訴  人  臺灣高雄地方法院檢察署檢察官
被      告  丙○○
上列被告因竊盜案件，經檢察官提起公訴（99年度偵字第24037號）
，本院判決如下：
    主  文
丙○○犯如附表所示之各罪，各處如附表主文欄所示之刑。應執
行有期徒刑貳年，未扣案之前端呈六角狀T 型扳手壹支沒收。
    事  實
一、丙○○前因犯詐欺罪案件，經臺灣臺中地方法院以96年度易
    字第380 號判決判處有期徒刑6 月，後因中華民國九十六年
    度罪犯減刑條例施行，經裁定減刑為有期徒刑3 月確定，於
    民國97年7 月9 日執行完畢。詎猶不知悔改，丙○○與李政
    益（由檢察官另案偵辦）共同基於意圖為自己不法所有之犯
    意聯絡，分別於附表所示之時間，由李政益駕車搭載丙○○
    至如附表所示之地點，攜帶客觀上足以對人之生命、身體及
    安全構成威脅，具有危險性可供兇器使用之之T 型扳手1 支
    ，及李政益所有、前端呈六角狀T 型扳手1 支，以1 人下手
    、1 人在旁把風方式，竊取被害人乙○○等人所有之車牌或
    自小客車等物（被害人、竊盜時、地、行竊方式及財物均詳
    如附表所示），得手後駕車離去。嗣於99年7 月19日10時40
    分許，丙○○駕駛竊得之原車牌號碼2063-RF 自小客車（白
    色馬自達牌，李政益將自行竊得車牌號碼7357-EA 之車牌2
    面改懸掛在該車上），行經高雄市鼓山區○○○路，因拒警
    攔檢逃逸，旋於同日11時5 分許，在高雄市鼓山區○○○○
    路70巷37號前為警捕獲，當場扣得上開T 型扳手1 支，並於
    翌日（19日）14時許，帶同警方至高雄縣鳳山市○○街78號
    前，起獲車牌號碼8366-XL 自小客車（淺藍色馬自達牌）1
    輛、車牌號碼ZU-9592 自小客車（深藍色馬自達牌，該車係
    由李政益自行竊得）1 輛、車牌號碼7767-XP 之車牌2 面、
    車牌號碼9251-GP 之車牌2 面（業經被害人乙○○等人領回
    ）。
二、案經高雄市政府警察局移送高雄地方法院檢察署檢察官偵查
    起訴。
    理  由
一、按本案被告丙○○所犯係死刑、無期徒刑、最輕本刑為3 年
    以上有期徒刑以外之罪，其於準備程序就前揭被訴事實為有
    罪之陳述，經受命法官告知簡式審判程序之旨，並聽取其與
    公訴人之意見後，認無不得或不宜改依簡式審判程序進行之
    情形，爰依刑事訴訟法第273 條之1 第1 項規定，裁定本件
    由受命法官獨任進行簡式審判程序，合先敘明。
二、上揭事實，業據被告於警詢、偵查及本院審理時坦承不諱，
    核與證人即共犯李政益、被害人乙○○、丁○、甲○○、戊
    ○○等人分別於警詢、偵訊中之證述之情節大致相符，並有
    高雄市政府警察局保安警察大隊扣押筆錄、扣押物品目錄表
    、扣押物品清單各1 份、贓物認領保管單4 紙、照片12張、
    高雄市政府警察局車輛協尋暨尋獲電腦輸入單10紙在卷可稽
    （偵卷第41-68 頁），及上開T 型扳手1 支扣案。是依上開
    卷附之各項文書、證物等補強證據，已足資擔保被告上開任
    意性自白之真實性。本件事證明確，被告犯行堪予認定，應
    依法論科。
三、按刑法第321 條第1 項第3 款之攜帶兇器竊盜罪，係以行為
    人攜帶兇器竊盜為其加重條件，此所謂兇器，其種類並無限
    制，凡客觀上足對人之生命、身體、安全構成威脅，具有危
    險性之兇器均屬之，且祇須行竊時攜帶此種具有危險性之兇
    器為已足，並不以攜帶之初有行兇之意圖為必要（最高法院
    79年臺上字第5253號判例意旨參照）。查扣案T 型扳手1 支
    係金屬做成，有前開蒐證照片1 張可佐，該T 型扳手既足供
    作為將穩裝於汽車上之車牌拆卸而下（附表編號1 、2 部分
    ），及另未扣案之前端呈六角狀T 型扳手1 支（長度約24.5
    公分），前端為鐵製材質，亦據被告供陳在卷（本院卷第27
    頁），足供作為破壞汽車門鎖、電門使用（附表編號3 、4
    部分），均堪認上開扳手2 支質地堅硬，在客觀上足對人之
    生命、身體安全構成威脅，具有危險性，而可供兇器使用。
    是核被告所為，均係犯刑法第321 條第1 項第3 款之攜帶兇
    器竊盜罪。被告與李政益就上開竊盜犯行間，有犯意聯絡及
    行為分擔，應論以共同正犯。被告上開4 次攜帶兇器竊盜之
    犯行，犯意個別、行為互異，應予分論併罰。又被告有犯罪
    事實欄所載之前科紀錄，甫於97年7 月9 日執行完畢等情，
    有臺灣高等法院被告前案紀錄表1 份在卷可參，其受有期徒
    刑執行完畢後，5 年以內故意再犯本件有期徒刑以上之4 罪
    ，均為累犯，應依刑法第47條第1 項之規定，加重其刑。
四、本院審酌被告不思以正當方式賺取財物，竟與共犯李政益竊
    取他人財物，甚至攜帶兇器犯之，對社會治安之維護危害甚
    鉅，所為誠屬不該，惟念渠等並未持上開兇器傷人，且被告
    於警、偵、審程序中始終坦承犯行，態度尚可，所竊得財物
    均已發還被害人，並斟酌其犯罪動機、手段及竊得財物之價
    值等一切情狀，分別量處如主文所示之刑，及定其應執行之
    刑，以示懲儆。
五、被告丙○○與共犯李政益為如附表編號3 、4 所示竊盜犯行
    ，持用前端呈六角狀T 型扳手1 支，係共犯李政益所有，供
    渠等為該2 次犯行所用之物，業據被告丙○○供陳在卷，縱
    未據扣案，惟尚無法認定已滅失，復基於共同正犯連帶負責
    之法理，仍應宣告沒收。至扣案之T 型扳手1 支，雖係被告
    丙○○與共犯李政益為如附表編號1 、2 所示竊盜犯行所用
    之物，然被告否認為其所有或共犯李政益所有之物，且查無
    證據證明該T 型扳手1 支為渠等所有之物，復非違禁物，爰
    不諭知沒收，附此敘明。
據上論結，應依刑事訴訟法第273 條之1 第1 項、第284 條之1
、第299 條第1 項前段，刑法第28條、第321 條第1 項第3 款、
第47條第1 項、第38條第1 項第2 款、第51條第5 款、第9 款，
判決如主文。
本案經檢察官黃子宜到庭執行職務。
中    華    民    國    99    年    8     月    31    日
                  刑事第十二庭    法  官  王品惠
以上正本證明與原本無異。
如不服本判決應於收受送達後10日內向本院提出上訴書狀，並應
敘述具體理由；如未敘述上訴理由者，應於上訴期間屆滿後20日
內向本院補提理由書（均須按他造當事人之人數附繕本）「切勿
逕送上級法院」。
中    華    民    國    99    年    8     月    31    日
                                  書記官  李文廣
附表：
┌─┬───┬─────┬────────┬─────┬─────┐
│編│被害人│竊盜時/地 │行竊方式及財物  │所犯法條  │主文欄    │
│號│      │          │                │（中華民國│          │
│  │      │          │                │刑法)     │          │
├─┼───┼─────┼────────┼─────┼─────┤
│ 1│乙○○│99年7 月14│李政益駕車搭載梁│第321 條第│丙○○犯攜│
│  │      │日2 時許/ │智偉到左揭地點，│1 項第3 款│帶兇器竊盜│
│  │      │高雄市前鎮│由李政益把風，梁│攜帶兇器竊│罪，累犯，│
│  │      │區鎮○路65│智偉持T 型扳手竊│盜罪      │處有期徒刑│
│  │      │號前      │取車牌號碼7767- │          │柒月。    │
│  │      │          │XP之車牌2 面，得│          │          │
│  │      │          │手後離去。      │          │          │
├─┼───┼─────┼────────┼─────┼─────┤
│ 2│丁  ○│99年7 月14│李政益駕車搭載梁│第321 條第│丙○○犯攜│
│  │      │日3 時許/ │智偉到左揭地點，│1 項第3 款│帶兇器竊盜│
│  │      │高雄縣大寮│由李政益把風，梁│攜帶兇器竊│罪，累犯，│
│  │      │鄉琉球村林│智偉持T 型扳手竊│盜罪      │處有期徒刑│
│  │      │厝路125 號│取車牌碼號9251- │          │柒月。    │         │      │前        │9251-GP之車牌│            │         │
│  │      │前        │GP之車牌2 面，得│          │          │
│  │      │          │手後離去。      │          │          │
│  │      │          │                │          │          │
├─┼───┼─────┼────────┼─────┼─────┤
│ 3│甲○○│99年7 月18│李政益駕車搭載梁│第321 條第│丙○○犯攜│
│  │      │日2 時許/ │智偉到左揭地點，│1 項第3 款│帶兇器竊盜│
│  │      │高雄縣鳳山│由丙○○把風，李│攜帶兇器竊│罪，累犯，│
│  │      │市○○街92│政益持前端呈六角│盜罪      │處有期徒刑│
│  │      │號前      │狀T 型扳手竊取車│          │玖月。未扣│
│  │      │          │牌號碼8366-XL 自│          │案之前端呈│
│  │      │          │小客車1 輛得手後│          │六角狀T 型│
│  │      │          │，李政益駕駛所竊│          │扳手壹支沒│
│  │      │          │之自小客車、梁智│          │收。      │
│  │      │          │偉駕駛原車離去。│          │          │
├─┼───┼─────┼────────┼─────┼─────┤
│ 4│戊○○│99年7 月18│李政益駕車搭載梁│第321 條第│丙○○犯攜│
│  │      │日3 時許/ │智偉到左揭地點，│1 項第3 款│帶兇器竊盜│
│  │      │高雄市前鎮│由丙○○把風，李│攜帶兇器竊│罪，累犯，│
│  │      │區○○街慶│政益持前端呈六角│盜罪      │處有期徒刑│
│  │      │昇樓停車場│狀T 型扳手竊取車│          │玖月。未扣│
│  │      │內        │牌號碼2063- RF自│          │案之前端呈│
│  │      │          │小客車1 輛得手後│          │六角狀T 型│
│  │      │          │，李政益駕駛竊得│          │扳手壹支沒│
│  │      │          │之自小客車、梁智│          │收。      │
│  │      │          │偉駕駛原車離去。│          │          │
└─┴───┴─────┴────────┴─────┴─────┘
附錄本判決論罪科刑法條全文：
中華民國刑法第321條
犯竊盜罪而有左列情形之一者，處6 月以上、5 年以下有期徒刑
：
一  於夜間侵入住宅或有人居住之建築物、船艦或隱匿其內而犯
    之者。
二  毀越門扇、牆垣或其他安全設備而犯之者。
三  攜帶兇器而犯之者。
四  結夥三人以上而犯之者。
五  乘火災、水災或其他災害之際而犯之者。
六  在車站或埠頭而犯之者。
前項之未遂犯罰之。

司法院資訊處製作；財團法人民間司法改革基金會備份。
